【裁判字號】    99,交聲,888
【裁判日期】    990311
【裁判案由】    聲明異議
【裁判全文】
臺灣臺中地方法院交通事件裁定        99年度交聲字第888 號
原處分機關  交通部公路總局臺中區監理所臺中市監理站
異  議  人
即受處分人  甲○○
上列受處分人因違反道路交通管理處罰條例案件，對於交通部公
路總局臺中區監理所臺中市監理站於民國九十九年二月二十三日
所為之處分（裁監稽違字第裁六一—ＨＤ0000000號裁決
書），聲明異議，本院裁定如下：
    主  文
異議駁回。
    理  由
一、原處分意旨略以：受處分人甲○○（下稱受處分人）騎乘車
    牌號碼ＸＭ七—一五三號重型機車於民國九十九年二月五日
    二十一時四十二分許，在臺中縣潭子鄉○○路○段八十三號
    處因「闖紅燈（直行）」違規，為臺中縣警察局豐原分局以
    中縣警交字第ＨＤ0000000號違反道路交通管理事件
    通知單舉發，其係違反道路交通管理處罰條例第五十三條第
    一項之規定，本站遂依道路交通管理處罰條例第五十三條第
    一項、第六十三條第一項第三款之規定，裁處為駕駛人之異
    議人即受處分人罰鍰新臺幣（下同）二千七百元，並記違規
    點數三點等語。異議人即受處分人則以：本件罰款應到案日
    期正逢春節休假期間，春節過後的第二個上班日，到監理站
    繳納罰單，監理站人員告知要加過期罰金九百元，實因過年
    年假關係，並非故意遲繳，請准予放寬，取消過期一天的罰
    金等語。
二、按汽車駕駛人，行經有燈光號誌管制之交岔路口闖紅燈者，
    處新臺幣一千八百元以上五千四百元以下罰鍰，並應記違規
    點數三點，道路交通管理處罰條例第五十三條第一項、第六
    十三條第一項第三款分別定有明文。又機器腳踏車行經有燈
    光號誌管制之交岔路口闖紅燈闖紅燈者，逾越應到案期限三
    十日內，繳納罰鍰或到案聽候裁決者，統一裁罰基準處二千
    七百元罰鍰，亦為違反道路交通管理事件統一裁罰基準表所
    明定。次按本條例所定罰鍰之處罰，受處罰人接獲違反道路
    交通管理事件通知單後，於十五日內得不經裁決，逕依第九
    十二條第三項之罰鍰基準規定，向指定之處所繳納結案；不
    服舉發事實者，應於十五日內，向處罰機關陳述意見；其不
    依通知所定期限前往指定處所聽候裁決，且未依規定期限繳
    納罰鍰結案或向處罰機關陳述意見者，處罰機關得逕行裁決
    之，道路交通管理處罰條例第九條第一項定有明文。次按違
    反道路交通管理事件，行為人認為舉發之事實與違規情形相
    符者，得於接獲通知單後，親自或委託他人持該通知單，不
    經裁決向指定之處所，逕依裁罰基準執行並繳納罰鍰結案。
    前項違反道路交通管理事件，未暫代保管物件或吊扣駕照、
    牌照處分者，行為人得以郵寄匯票、郵局與公路監理電腦系
    統連線即時銷案、郵政劃撥、金融卡、信用卡轉帳、電話語
    音轉帳或向經委託代收罰鍰之金融機構繳納罰鍰、或其他經
    管轄機關委託辦理收繳罰鍰之機構，繳納罰鍰結案。違反道
    路交通管理事件統一裁罰基準及處理細則第四十八條第一項
    及第二項分別定有明文；有違反道路交通管理事件統一裁罰
    基準及處理細則第四十八條第一項之情形者，行為人已親自
    或委託他人到案，而尚未收到原舉發機關移送案件，得收繳
    其應繳納罰鍰，製給收據予以登記，俟該案件移到時再行併
    案處結；行為人已依第四十八條至第五十二條規定繳納罰鍰
    ，處罰機關尚未收到移送之案件者，應先將罰鍰暫予登記，
    俟案件移到後再併案處理，違反道路交通管理事件統一裁罰
    基準及處理細則第五十八條定有明文。據此，受處罰人於接
    獲違反道路交通管理事件通知單後，如未依規定期限繳納罰
    鍰結案，或向處罰機關陳述意見，則處罰機關即得直接對於
    該應受處罰人予以裁處。
三、經查，受處分人對於在上開時、地，有駕駛上開重機車闖紅
    燈之事實，並不否認，且有上揭舉發通知單及原處分機關裁
    決書各一份等在卷可稽，堪認受處分人確有上揭違規情事無
    訛。本件受處分人因上開違規行為，經員警當場予以攔停製
    單舉發，並將該通知單填記應到案日期、應到案處所、違規
    事實等事項後，交付受處分人親自簽名收受乙情，有上揭舉
    發通知單一紙在卷可稽，顯見本件舉發通知單已生合法送達
    於受處分人之效力，並已保障其知悉應到案之日期及處所以
    遵期到案繳交罰款，或對上開違規行為有陳述爭執機會之權
    益。受處分人理應知其違規上情，並於該舉發通知單上記載
    之應到案日期前繳交罰鍰或到案陳述意見。觀諸執勤員警於
    舉發通知單上所填載之應到案日期為九十九年二月二十日，
    乃屬清晰可見，受處分人為經過筆試、路考取得行車駕駛執
    照之人，就前揭道路交通管理處罰條例之規定，亦難推諉為
    不知；況且，上開舉發通知單左上方明確記載：「得採網際
    網路、語音轉帳、郵繳或向委託代收之機構繳納罰鍰」字樣
    ，又左下方亦有注意事項記載：「應到案期限末日為星期日
    、國定假日或其他休息日時，以休息日之次日代之。」，足
    見本案有多重繳納罰鍰方式，且自受處分人於九十九年二月
    五日違規起至應到案日期即二月二十二日為止（原應到案期
    限末日二月二十日適逢星期六，次日即二十一日乃星期日，
    故以二月二十二日代之），計有十七日，此段期間足以供受
    處分人查詢並繳納本案之罰鍰，受處分人未曾積極嘗試上開
    繳款途徑，而遲至二月二十三日始委託李芷嫻代為繳納罰鍰
    ，卻屬逾期到案，至臻甚明，所辯：適逢年假始遲至上班第
    二日即九十九年二月二十三日繳納罰鍰，並非故意遲延云云
    ，顯不足採。是以，原處分機關以受處分人有逾越應到案期
    限三十日內之實，而依法裁處罰鍰二千七百元，並記違規點
    數三點，實屬正當。
四、綜上所陳，受處分人上揭違規行為，已堪認定。從而，原處
    分機關依道路交通管理處罰條例第五十三條第一項及第六十
    三條第一項第三款之規定，對受處分人裁處罰鍰二千七百元
    ，並記違規點數三點，合無不當。本件異議為無理由，應予
    駁回。
據上論斷，應依道路交通管理處罰條例第八十七條第二項、道路
交通案件處理辦法第十九條之規定，裁定如主文。
中    華    民    國    99    年    3    月     11    日
                    交通法庭    法  官   林學晴
上正本證明與原本無異。
如不服本裁定應於送達後五日內向本院提出抗告狀。
                                書記官   簡雅文
中    華    民    國    99    年    3    月      11   日

司法院資訊處製作；財團法人民間司法改革基金會備份。
